# 请教陈版主，同一企业不同的存货类别是否可以采用不同的计价方法？

提问人：youbuwei 时间：2019-09-27 11:45:48
企业存货采用月末一次加权核算，是否所有存货科目都要用这个方法吗，比如我单独发出商品能不能用先进先出法？其他存货采取月末一次加权平均法？

回答人：chenyiwei
不一定。各种方法也有各自的适用范围。对于性质、种类、用途不同的存货，可以使用不同的发出成本计量方法。例如，“不能替代使用的存货、为特定项目专门购入或制造的存货以及提供劳务的成本” 特别适用于个别认定法。
但是，无论如何，必须满足存货准则第十四条关于 “对于性质和用途相似的存货，应当采用相同的成本计算方法确定发出存货的成本” 的要求。